臺灣彰化地方法院刑事判決　　　　　　　100年度易字第184號
公　訴　人　臺灣彰化地方法院檢察署檢察官
被　　　告　張茂雄
上列被告因違反毒品危害防制條例案件，經檢察官提起公訴（
100年度偵字第50號），本院判決如下：
    主  文
張茂雄施用第二級毒品，處有期徒刑陸月，如易科罰金以新台幣
壹仟元折算壹日。
    事  實
一、張茂雄前於88年間因施用第二級毒品安非他命案件，經本院
    以88年毒聲字第1070號裁定送勒戒處所觀察、勒戒後，認無
    繼續施用毒品之傾向，由臺灣彰化地方法院檢察署檢察官於
    88年5月14日以88年度偵緝字第290號處分不起訴確定。復於
    上開觀察、勒戒執行完畢釋放後5年內施用第一、二級毒品
    ，除經臺灣臺中地方法院以88年毒聲字第4114號裁定令入戒
    治處所施以強制戒治，於90年5月17日執行完畢；並由檢察
    官提起公訴，經臺灣臺中地方法院以88年度訴字第1359號刑
    事判決就施用第一級毒品部分，判處有期徒刑8月；就施用
    第二級毒品部分，判處有期徒刑6月，定應執行刑1年，不服
    提起上訴，經臺灣高等法院台中分院以88年上訴字第2187號
    刑事判決判處上訴駁回確定（第1案），其又因施用第二級
    毒品罪，經本院以90年易緝字第20號刑事判決判處有期徒刑
    9月確定（第2案），該2案合併續執行，於91年11月6日假釋
    出監並付保護管束，於92年1月25日假釋期滿。詎仍不知悔
    改，復基於施用第二級毒品甲基安非他命之犯意，於99年11
    月14日夜間23時許，彰化縣社頭鄉仁雅村文化東巷口之儲藏
    室，以將甲基安非他命置於電燈泡燒烤吸食方式，施用第二
    級毒品甲基安非他命1次。嗣經警於99年11月17日上午8時30
    分許，持搜索票搜索其彰化縣社頭鄉仁雅村文化東巷25號住
    處，並經採集其尿液送驗，結果呈甲基安非他命及安非他命
    陽性反應，始悉上情。
二、案經彰化縣警察局田中分局報告臺灣彰化地方法院檢察署檢
    察官偵查起訴。
    理  由
一、本件被告所犯係屬刑事訴訟法第376條第1款所列之最重本刑
    為3年以下有期徒刑、拘役或專科罰金之罪，本院爰依同法
    第284條之1之規定行獨任審判。
二、上揭犯罪事實，業據被告張茂雄於本院審理中，自白不諱，
    且被告之尿液經送往詮昕科技股份有限公司檢驗結果，結果
    呈甲基安非他命及安非他命陽性反應，有該公司濫用藥物尿
    液檢驗報告1紙在卷可稽，足認被告張茂雄之自白與事實相
    符。本件罪證明確，被告張茂雄之施用毒品犯行，堪予認定
    。
三、按修正毒品危害防制條例就施用毒品者，僅於「初犯」及「
    5年後再犯」二種情形，有其追訴條件之限制，即須於初犯
    經觀察、勒戒或強制戒治釋放後，5年內均無施用毒品之行
    為，始能認其前所實施之觀察、勒戒或強制戒治已足遮斷毒
    癮，而得於5年後再犯時，再予適用初犯之規定，重行觀察
    、勒戒等程序；倘5年內已經再犯，被依法追訴處罰，縱其
    第3次（或第3次以上）施用毒品之時間在初犯釋放5年以後
    ，即與「5年後再犯」之情形有別，且因已於「5年內再犯」
    ，顯見其再犯率甚高，原實施觀察、勒戒或強制戒治，已無
    法收其實效，而無5年戒斷期之存在，自無再經觀察、勒戒
    及強制戒治之必要，應由檢察官逕行起訴，此有最高法院95
    年度台非字第59號判決、95年度台非字第65號判決及95年度
    第7次刑事庭會議決議足資參照。本件被告張茂雄前於88年
    間因施用第二級毒品安非他命案件，經本院以88年毒聲字第
    1070號裁定送勒戒處所觀察、勒戒後，認無繼續施用毒品之
    傾向，由臺灣彰化地方法院檢察署檢察官於88年5月14日以
    88年度偵緝字第290號處分不起訴確定。復於上開觀察、勒
    戒執行完畢釋放後5年內施用第一、二級毒品，除經臺灣臺
    中地方法院以88年毒聲字第4114號裁定令入戒治處所施以強
    制戒治，於90年5月17日執行完畢；並由檢察官提起公訴，
    經臺灣臺中地方法院以88年度訴字第1359號刑事判決就施用
    第一級毒品部分，判處有期徒刑8月；就施用第二級毒品部
    分，判處有期徒刑6月，定應執行刑1年，不服提起上訴，經
    臺灣高等法院台中分院以88年上訴字第2187號刑事判決判處
    上訴駁回確定（第1案），其又因施用第二級毒品罪，經本
    院以90年易緝字第20號刑事判決判處有期徒刑9月確定（第2
    案），該2案合併續執行，於91年11月6日假釋出監並付保護
    管束，於92年1月25日假釋期滿，有臺灣高等法院被告前案
    紀錄表1份在卷可參，揆諸前開最高法院判決及決議意旨，
    則本次被告張茂雄於99年11月14日，再次施用第二級毒品之
    犯行，即與5年後再犯之情形有別，自應逕行起訴。
四、核被告張茂雄所為係犯毒品危害防制條例第10條第2項施用
    第二級毒品罪。被告持有第二級毒品進而施用，其持有第二
    級毒品之低度行為，應為其施用第二級毒品之高度行為吸收
    ，不另論罪。爰審酌被告之品行、犯罪之動機、目的、施用
    毒品係自戕身心，且曾因施用毒品而送觀察、勒戒，猶不知
    悔改，未能戒除毒癮，竟再度施用毒品，顯乏禁絕毒害之決
    心，暨其犯後尚知坦承犯行等一切情狀，量處如主文所示之
    刑，並諭知易科罰金之折算標準。
據上論斷，應依刑事訴訟法第284條之1、第299條第1項前段，毒
品危害防制條例第10條第2項，刑法第11條、第41條第1項前段，
判決如主文。
本案經檢察官朱健福到庭執行職務。
中    華    民    國    100    年    3    月    25    日
                  刑事第三庭          法  官    洪志賢
以上正本證明與原本無異。
如不服本判決應於收受判決後10日內向本院提出上訴書狀，並
應敘述具體理由。其未敘述上訴理由者，應於上訴期間屆滿後
20日內向本院補提理由書(均須按他造當事人之人數附繕本)
「切勿逕送上級法院」。
中    華    民    國    100    年    3    月    25    日
                                      書記官    許億先
附錄本案論罪科刑法條全文：
毒品危害防制條例第10條
施用第一級毒品者，處 6 月以上 5 年以下有期徒刑。
施用第二級毒品者，處 3 年以下有期徒刑。